AMIREYNOSO



SSR. FRONT-END WEB DEVELOPER

PRESENTACIÓN

Hola, mi nombre es María Amantani Reynoso y tengo 23 años. Soy Diseñadora de Imagen y Sonido, especializada en maquetación y desarrollo web. Cuento con casi 10 años de experiencia en el área, formándome de manera autodidacta desde pequeña. Llevé a cabo mi formación académica en la Universidad de Palermo, desde el año 2010 hasta 2014. A su vez, realicé numerosos cursos y capacitaciones en el área de diseño y programación web.

Soy una persona siempre ávida de incorporar nuevos conocimientos para ponerlos en práctica en proyectos personales y profesionales. Tengo una personalidad emprendedora y proactiva, y me inserto muy bien en equipos de trabajo. Mi objetivo profesional es continuar desarrollando mis habilidades en el área de desarrollo front end.

PORTFOLIO

- amireynoso.com.ar
- in linkedin.com/in/amireynoso
- github.com/amireynoso

CONTACTO

Av. Monroe 3225 3B, Capital Federal, Argentina +54 11 3100 5225 amireynoso@gmail.com

EXPERIENCIA LABORAL

Latcom

Abril 2014 - Actualidad

Datafactory

Julio 2012 - Abril 2013

Two Lemons

Octubre 2011 - Actualidad

Jampost Studio

Mayo 2011 - Noviembre 2011

RelevanSi

Abril 2010 - Julio 2010

Front-end Developer Ssr.

Desarrollo front-end de herramientas internas de la compañía. Maquetación de sitios web de clientes internos y externos. Desarrollo de apps interactivas para clientes.

Bootstrap 3, LESS, Sass, Javascript, jQuery, AngularJS, Framework WOW, Git, Grunt, Gulp.

Front-end Developer

Maquetación de widgets deportivos. Maquetación de herramientas internas. Creación de templates en XSLT. Desarrollo de temas en Wordpress. Desarrollo de piezas utilizadas para broadcasting en Flash con ActionScript 2.

XSLT, LESS, jQuery, Wordpress, SVN.

Front-end Developer / freelance

Desarrollo front-end de proyectos de diferentes características. Maquetado y programación de sitios web de manera freelance. Desarrollos en plataforma Wordpress. Trabajo en conjunto con Sebastián Vázquez.

Bootstrap 3, Foundation, LESS, ¡Query, Wordpress.

Lead de Desarrollo Web

Análisis de proyectos, supervisación de las etapas de diseño y desarrollo web. Implementación y puesta en marcha. Desarrollo web en Wordpress. Parte del equipo de desarrollo de la plataforma Transmitilo.tv.

Web Designer Jr.

Diseño de branding del estudio. Conceptualización de ideas y posterior diseño de interfaces web para clientes internacionales.

FORMACIÓN ACADÉMICA

Universidad de Palermo

Abril 2015 - Mayo 2015

Universidad de Palermo

Marzo 2010 - Actualidad

EducaciónIT

Enero 2012 - Junio 2012

Instituto Inmaculada Concepción de Burzaco

Marzo 2007 - Diciembre 2009

Lean UX

Training en Diseño de Experiencia de Usuario. Dictado por profesionales del área, de empresas como Despegar, Mercado Libre y Globant, entre otros.

Diseño de Imagen y Sonido

Todas materias cursadas, dos finales pendientes. Proyecto de Graduación aprobado con 8. Promedio de finales de 9,00. +10 premios recibidos al mejor trabajo de cursada. Reconocimientos obtenidos: Premio Nacional Santander Río al Mérito Académico 2012 y Beca a los Mejores Promedios de la Universidad de Palermo, primer cuatrimestre 2013.

Programación Web

Realización de cursos de Maquetación, posicionamiento en buscadores, PHP & MySQL, AJAX & jQuery, programación orientada a objetos, PHP POO, PHP Web Services, entre otros

Bachiller especializado en Arte, Diseño y Comunicación

Estudios secundarios con orientación en Arte, Diseño y Comunicación. Promedio general de 8,47.

AMIREYNOSO

SSR. FRONT-END WEB DEVELOPER

CURSOS Y SEMINARIOS

Web Application Architectures

Cursado online a través de la plataforma Coursera, calificación 98.9%. Agosto a Septiembre de 2014.

An Introduction to Interactive Programming in Python

Cursado online a través de la plataforma Coursera, calificación 89.9%. Abril a Mayo de 2014.

Taller de Ruby on Rails

Rails Girls en Buenos Aires dictado en la Universidad de Palermo.

Programa de Extensión Universitaria

Taller Operativo del Área Audiovisual, Nivel I: Cámara, Sonido e Iluminación. Septiembre 2010.

IDIOMAS

Nivel de Idioma Inglés: Fluente

Título: First Certificate In English (FCE) – (78/100) – Diciembre 2008.

HERRAMIENTAS MANEJADAS

- Software: Adobe Photoshop, Adobe Illustrator, Adobe Flash, Adobe After Effects, Final Cut Pro, Sublime Text 3, paquete Microsoft Office.
- Lenguajes: (X)HTML y CSS (avanzado), LESS (avanzado), Javascript/jQuery (avanzado), SASS (medio-avanzado), ActionScript 2 (medio-avanzado), PHP y MySQL (medio), Ruby on Rails (básico), Python (básico).
- Otras herramientas: Grunt, Gulp, Git, Node.js.

TRABAJOS SELECCIONADOS

La siguiente es una selección de los últimos trabajos realizados, con una breve descripción de cada uno y mi rol en el proyecto.

Aclaración: mi portfolio personal está actualmente siendo rediseñado 🔇 http://amireynoso.com.ar).

Más proyectos están disponibles a pedido, y no se muestran aquí dado que son de naturaleza confidencial.













Presentación FoxPlay

Minisite sobre un proyecto de OOH (out of home advertising) presentado a Fox, basado en la aplicación interactiva descripta debajo. Desarrollado en base a Bootstrap, 100% responsive.

http://latcom.com/foxplay

Aplicación interactiva FoxPlay

Aplicación interactiva entre usuarios en dispositivos móviles y pantallas en stands publicitarios. Desarrollada en Node, js, utilizando Express y Socket.io

Ver video introductorio en http://latcom.com/foxplay

Multiplicidad Digital: Hacia la expansión de interfaces web para dispositivos móviles

Publicación académica en formato web de mi proyecto de graduación. Desarrollado con Jekyll, 100% responsive. *Work in progress*.

🔇 http://amireynoso.github.io/multiplicidad

Contenidos

Sitio web de la agencia Contenidos Advertising. Desarrollado en base a Bootstrap, 100% responsive.

http://contenidosad.com

Sebastián Vázquez

Sitio web personal para Sebastián Vázquez (artista VFX). Desarrollado en base a Foundation.

🔾 http://sebastian-vazquez.com.ar

Global Vía Pública

Sitio web de la empresa de publicidad en vía pública Global. Desarrollado en base a Bootstrap.

lica.com